【裁判字號】    89,上易,1705
【裁判日期】    891214
【裁判案由】    傷害等
【裁判全文】
臺灣高等法院高雄分院刑事判決                  八十九年度上易字第一七五號
    上 訴 人      丙○○
    即 被 告
右上訴人因傷害案件，不服臺灣高雄地方法院八十九年度易字第二三二四號中華民國
八十九年八月三十一日第一審判決（起訴案號：臺灣高雄地方法院檢察署八十九年度
偵字第七七三二號、八五二七號），提起上訴，本院判決如左：
      主  文
上訴駁回。
      事  實
一、丙○○曾於八十三年間犯偽造文書罪，經本院判處有期徒刑三月確定，於八十四
    年五月十日執行完畢，仍不知悔改，其與乙○○原係夫妻關係（業已於八十四年
    十月三日離婚），二人間具有家庭暴力防治法第三條第一款所定之家庭成員關係
    ，平日感情即不和睦，於八十九年三月十一日下午五時許，丙○○前往高雄縣美
    濃鎮○○街五十六號乙○○之住處，欲索取子女之健保卡，嗣為乙○○之母傅林
    應松阻止其進入，丙○○乃基於毀損之故意，乃以腳踢開紗門，致紗門上之門閂
    斷裂，足以生損害於乙○○。後因與傅林應松在屋外發生口角爭執，乙○○見狀
    ，欲維護其母親，丙○○竟基於傷害之犯意，與乙○○互毆，出手抓傷乙○○，
    致乙○○受有右頸擦傷四ｘ一甲分、右手掌擦傷０．五ｘ０．二甲分二處（起訴
    書誤載為左胸外側部擦傷六ｘ二甲分）之傷害。
二、案經乙○○訴由高雄縣警察局旗山分局移送臺灣高雄地方法院檢察署檢察官偵查
    起訴。
     理  由
一、訊據上訴人即被告丙○○矢口否認有何毀損、傷害之犯行，辯稱：我係受乙○○
    毆打，並未出手抓傷乙○○，門閂是乙○○之母親自己敲壞的，我並無毀損云云
    。惟查，右揭事實，業據告訴人乙○○指訴綦詳，核與證人傅林應松於原審調查
    時所證稱：「（有無看到丙○○毀損鋁門鎖？）有，當時門鎖住，丙○○用腳猛
    踢並以手抓傷乙○○」等語相符（見原審卷第三十六頁），且乙○○受有前開之
    傷害，有廣聖醫院出具之驗傷診斷書各一紙附卷可稽，而乙○○住處紗門上之門
    閂確已損壞斷裂，亦有現場照片一張在卷足憑，顯見乙○○及丙○○應係於發生
    爭執後，雙方有互相傷害之事實，至證人傅涵彙於原審調查時雖證稱：門閂是她
    用力撞的云云，惟其與丙○○係母女關係且參以當時尚係國小四年級之小孩，不
    可能有如此大之力量足以將紗門上之門閂撞斷，是其所述顯係迴護被告丙○○之
    詞，應不足採；綜上所述，被告丙○○前開所辯，顯係事後卸責之詞，不足採信
    ，事證明確，被告之犯行洵堪認定。
二、核被告丙○○所為，係犯同法第二百七十七條第一項之傷害罪及同法第三百五十
    四條之毀損罪。被告丙○○所犯上開二罪間，犯意各別，行為互殊，應分論併罰
    。又被告丙○○曾於八十三年間犯偽造文書罪，經本院判處有期徒刑三月確定，
    並於八十四年五月十日執行完畢，有臺灣高雄地方法院檢察署刑案資料查註紀錄
    表在卷可參，其受有期徒刑執行完畢，於五年以內再犯有期徒刑以上刑之本罪，
    為累犯，應依刑法第四十七條之規定，加重其刑。
三、原審因而適用刑法第二百七十七條第一項、第三百五十四條、第四十七條、第四
    十二條第二項、第五十一條第七款、罰金罰鍰提高標準條例第一條前段、第二條
    之規定，並審酌被告與告訴人業已離婚多年，本應各自謀求家庭之圓滿幸福，及
    營造和諧溫暖之家居生活氣氛，以提供所監護之子女未因父母之離異而影響其健
    全成長之環境，俾益其人格之健全發展，而被告離婚後仍屢因發生糾紛，即生氣
    動怒，爭吵不休，進而暴力相向，實屬不智之舉，惟本次被告丙○○亦有受傷等
    一切情狀，就傷害部分，量處罰金一千五百元，就毀損門閂部分，量處罰金八百
    元，並定其應執行刑為罰金二千元及諭知罰金如易服勞役，均以三百元折算一日
    ，其認事用法，均無不合，量刑亦屬適當，被告丙○○上訴意旨，否認犯罪，指
    摘原判決不當，並無理由，應予駁回。
四、原判決對同案被告乙○○部份，已判決確定，本院不予論列。
據上論結，應依刑事訴訟法第三百六十八條，判決如主文。
本案經檢察官林炳雄到庭執行職務。
中    華    民    國     八十九     年      十二      月     十四   日
                              臺灣高等法院高雄分院刑事第七庭
                                  審判長法官  王光照
                                        法官  黃仁松
                                        法官  黃憲文
右正本證明與原本無異。
不得上訴。
                                      書記官  黃玉珠
中    華    民    國     八十九     年      十二      月    十六    日
附錄：本判決論罪科刑法條：
刑法第二百七十七條第一項
傷害人之身體或健康者，處三年以下有期徒刑、拘役或一千元以下罰金。
刑法第三百五十四條
毀棄、損壞前二條以外之他人之物或令致不堪用，足以生損害於甲眾或他人者，處二
年以下有期徒刑、拘役或五百元以下罰金。
                                                                  Ｊ


司法院資訊處製作；財團法人民間司法改革基金會備份。
